# 关联方债务豁免--是否要交所得税？

提问人：adly2009 时间：2013-05-16 23:59:27
关联方债务豁免： 《关于做好执行会计准则企业 2008 年年报工作的通知》(财会函[2008]60号)中， 8 、企业接受的捐赠和债务豁免,按照会计准则规定符合确认条件的,通常应当确认为当期收益。如果接受控股股东或控股股东的子公司直接或间接的捐赠,从经济实质上判断属于控股股东对企业的资本性投入,应作为权益性交易,相关利得计入所有者权益(资本公积)。请问这个计入资本公积的部分是否要交所得税？

回答人：chenyiwei
税务上，对于会计上计入资本公积的债务豁免和捐赠，也要计入应纳税所得额（在当期一次性计入），计缴企业所得税。这一点与会计上是计入资本公积还是损益无关。